【裁判字號】    95,交聲,518
【裁判日期】    950828
【裁判案由】    聲明異議
【裁判全文】
臺灣高雄地方法院交通事件裁定         95年度交聲字第518號
原處分機關  交通部公路總局高雄區監理所
異  議  人  甲○○
即受處分人
上列異議人即受處分人因違反道路交通管理處罰條例案件，對於
交通部公路總局高雄區監理所於中華民國95年7 月20日所為高監
自裁字第裁80-BB0000000號處分聲明異議，本院裁定如下：
    主  文
異議駁回。
    理  由
一、本件異議意旨略以：依一般駕車習慣紅燈停止線均在安全島
    盡頭處，本件異議人即受處分人甲○○違規地點之停止線卻
    違反常理，標示在安全島前一段距離，違規當時在黃燈轉紅
    燈之際異議人即放慢車速準備停車，但當時路燈沒亮路面黑
    暗，因異議人長期在新竹工作少回高雄，對於路況不熟，當
    看到紅燈停止線時已前輪越線，致遭逕行舉發，爰依法聲明
    異議云云。
二、按汽車駕駛人，駕駛汽車不遵守道路交通標線之指示者，處
    新臺幣900 元以上1,800 元以下罰鍰，民國95年7 月1 日修
    正施行前道路交通管理處罰條例第60條第2 項第3 款定有明
    文（修正後之實質內容並無變更）；而車輛面對圓形紅燈表
    示禁止通行，不得超越停止線或進入路口，道路交通標誌標
    線號誌設置規則第206 條亦有明定。經查：
（一）本件車號E3-7898 號自小客車之駕駛人因於95年3 月18日
      晚間7 時30分許，行經高雄市○○路瑞祥高中前，有不遵
      守道路交通標線之指示（紅燈超越停止線臨時停車）之違
      規情事，經高雄市政府警察局交通警察大隊逕行舉發小組
      拍照製單逕行舉發，異議人於期限內提出申訴，嗣經交通
      部公路總局高雄區監理所以此違規情事對異議人處以低度
      金額之罰鍰新臺幣900 元等情節，有高雄市政府警察局95
      年4 月4 日高市警交相字第BB0000000 號舉發違反道路交
      通管理事件通知單、採證相片、交通部公路總局高雄區監
      理所95年7 月20日高監營字第裁80-BB0000000號裁決書、
      交通部公路總局高雄區監理所95年6 月1 日高監自字第09
      50026878號函附卷可稽。
（二）本件異議意旨並不爭執異議人有駕車在系爭地點超越停止
      線停車之事實，主要爭點厥為異議人主觀上有無違規之故
      意，經查異議人逾越之停止線並非劃設在道路盡頭，停止
      線之左側為安全島，右側為瑞祥高中，停止線再往前即為
      一塊黃色網狀之禁止臨時停車區域，停止線左側安全島上
      有一金屬桿，其上架設有橫式及直式紅綠燈各1 組均有在
      作用，橫式紅綠燈旁有一禁止迴轉之交通標誌等現場情況
      ，有證人即製作本件違規通知單之高雄市政府警察局交通
      警察大隊警員乙○○於本院調查時之證述以及卷附採證相
      片可證，而該處之黃色及白色標線均使用熱拌標線，夜間
      被燈光照到會有反光效果，比較容易分辨等情，亦經證人
      乙○○證述在案，準此以觀，異議人所逾越之停止線處，
      非僅劃設有會在夜間反光之白色標線及黃色網狀區塊，復
      有兩組在夜間亮啟作用之紅綠燈及一禁止迴轉之標誌，實
      已設有多樣設施足以提醒駕駛人警覺留意，證人乙○○亦
      稱該處道路工程及交通工程均很明確，是不論對於該處路
      況是否熟悉、該處路燈有無亮啟抑或前方不遠處是否另設
      有停止線及紅綠燈等，衡情一般人當不致會有所忽略或混
      淆。尤有甚者，異議意旨稱違規當時在黃燈轉紅燈之際異
      議人即放慢車速準備停車云云，然而，本件黃燈啟亮時間
      設定為4 秒，而拍照採證時紅燈已亮啟13.5秒之事實，業
      經證人乙○○證述明確，復有採證相片及高雄市政府警察
      局交通警察大隊95年5 月25日高市警交三字第0950008948
      號函可參，倘若異議人並非故意越線，則在紅燈已亮啟長
      達13.5秒，後方又無其他車輛停等紅燈之情況下（此觀諸
      相片可知），為何異議人未將車輛退回停止線後等待？由
      此益見異議人應有越線停車之故意甚明。
（三）綜據上述，原處分機關對異議人所為之裁處，尚無違誤，
      本件異議為無理由，應予駁回。
據上論斷，應依道路交通案件處理辦法第19條，裁定如主文。
中      華      民      國   95   年   8    月   28   日
                              交通法庭  法  官 譚德周
以上正本證明與原本無異。
如不服本裁定，應於收受送達後5 日內向本院提出抗告狀。
中    華    民    國    95    年    8     月    28    日
                                        書記官 廖美玲


司法院資訊處製作；財團法人民間司法改革基金會備份。
